臺灣桃園地方法院民事裁定
111年度整聲字第1號
聲  請  人  英格爾科技股份有限公司

法定代理人  
即  重整人  梁哲睿  
            黃振哲  
            黃志堅會計師

代  理  人  張永亮  
            蔡朝安律師
            鍾元珧律師
            陳瑩柔律師
            吳宛怡律師
            楊芝青律師
上列聲請人聲請撤銷緊急處分事件，本院裁定如下：
    主  文
聲請駁回。
    理  由
一、聲請意旨略以：聲請人英格爾科技股份有限公司（下稱英格
    爾公司）前向本院聲請重整，經本院於民國109年6月5日以1
    09年度整聲字第1號為緊急處分裁定（下稱系爭裁定），並
    經本院於109年8月31日以109年度整聲字第2號裁定（下稱系
    爭延長裁定）延長其效力。其中系爭裁定主文第1項、第3項
    之處分，依公司法第295條規定之反面解釋，已於本院裁定
    准予重整時失其效力，惟主文第2項「英格爾科技股份有限
    公司就其所有之不動產、動產、債權（含基金、衍生性金融
    資產、投資）及其他一切具有財產價值之權利（含專利權等
    一切有體或無體權利），除前項但書規定外，不得轉讓、設
    質、信託、租賃（含出租、轉租）、和解、拋棄、設定、增
    加擔保物權或為其他一切處分或增加負擔之行為」之處分（
    下稱系爭處分）仍屬有效，茲因英格爾公司之重整計畫如經
    本院認可後，即應由重整人予以執行，為使重整人得依重整
    計畫處分英格爾公司之不動產，有必要撤銷系爭處分，而於
    本院撤銷系爭處分後，先前基於系爭裁定對英格爾公司所有
    如附表所示不動產（下稱系爭不動產）所為之限制登記事項
    ，自應予塗銷等語。並聲明：㈠撤銷系爭裁定所為之系爭處
    分及系爭延長裁定。㈡對系爭不動產之緊急處分限制登記事
    項，應予塗銷。
二、按「法院為公司重整之裁定前，得因公司或利害關係人之聲
    請或依職權，以裁定為左列各款處分：一、公司財產之保全
    處分。二、公司業務之限制。三、公司履行債務及對公司行
    使債權之限制。四、公司破產、和解或強制執行等程序之停
    止。五、公司記名式股票轉讓之禁止。六、公司負責人，對
    於公司損害賠償責任之查定及其財產之保全處分。前項處分
    ，除法院准予重整外，其期間不得超過90日；必要時，法院
    得由公司或利害關係人之聲請或依職權以裁定延長之；其延
    長期間不得超過90日」，公司法第287條第1項、第2項分別
    定有明文。從上開規定可知，法院依公司法第287條所為之
    緊急處分裁定，有90日期間之限制，縱有延長，延長期間亦
    不得超過90日。
三、經查，聲請人前向本院聲請重整，經本院於109年6月5日以
    系爭裁定為系爭處分，有系爭裁定可參。而系爭裁定於主文
    第二項就系爭處分所為之內容為：「自本裁定公告之日起九
    十日內，英格爾科技股份有限公司就其所有之不動產、動產
    、債權（含基金、衍生性金融資產、投資）及其他一切具有
    財產價值之權利（含專利權等一切有體或無體權利），除前
    項但書規定外，不得轉讓、設質、信託、租賃（含出租、轉
    租）、和解、拋棄、設定、增加擔保物權或為其他一切處分
    或增加負擔之行為」，可見系爭裁定已明白記載系爭處分有
    效之期間為「自本裁定公告之日起九十日內」，而該處分乃
    於109年6月5日公告，故系爭處分之有效期間原應於109年9
    月2日屆滿。嗣本院於109年8月31日以系爭延長裁定延長其
    效力，該裁定之主文內容乃為「本院民國一○九年六月五日
    一○九年度整聲字第一號緊急處分裁定，應自民國一○九年九
    月三日起延長九十日」，故系爭處分之有限期間因系爭延長
    裁定而延長為「自109年9月3日起算90日」，而應於109年12
    月1日屆滿。
四、從上可知，系爭處分之有效期間已於109年12月1日屆滿，故
    自109年12月2日起，系爭處分已失其效力，則聲請人聲請本
    院撤銷系爭裁定所為之系爭處分及系爭延長裁定，顯無必要
    ，於法亦不相符，是認聲請人此部分之聲請，應予駁回。
五、聲請人雖又聲請將系爭不動產之限制登記予以塗銷等語。惟
    就不動產之限制登記是否應予塗銷一事，原則上乃屬地政機
    關之權限，應由地政機關綜合現有資料予以判斷，聲請人既
    未提出任何本院得以命地政機關就不動產限制登記予以塗銷
    之法律依據，則聲請人提起本件聲請，即礙難准許，應予駁
    回。另為免地政機關對於系爭處分業已失效之情事漏未審酌
    ，本院將發函通知地政機關，由地政機關綜合所有資料依其
    職權辦理，併此敘明。
六、爰裁定如主文。
中　　華　　民　　國　　111 　年　　8 　　月　　30　　日
                  民事第三庭    法　官　許容慈
正本係照原本作成。
如不服本裁定應於送達後10日內向本院提出抗告狀，並應繳納抗
告費新台幣1000元。　　　　　　　　　
中　　華　　民　　國　　111 　年　　8 　　月　　31　　日
                                書記官  邱佑儒
附表：
編號 不動產種類 不動產地號/建號  1 土地 桃園市○○區○○段00地號  2 土地 桃園市○○區○○段00地號  3 土地 桃園市○○區○○段00地號  4 土地 桃園市○○區○○段000地號  5 土地 桃園市○○區○○段000地號  6 土地 桃園市○○區○○段000地號  7 建物 桃園市○○區○○段00○號  8 建物 桃園市○○區○○段00○號  9 建物 桃園市○○區○○段00○號  10 建物 桃園市○○區○○段00○號  11 建物 桃園市○○區○○段00○號  12 建物 桃園市○○區○○段00○號  13 建物 桃園市○○區○○段00○號  14 建物 桃園市○○區○○段00○號  15 建物 桃園市○○區○○段00○號  16 土地 桃園市○○區○○段000地號  17 土地 桃園市○○區○○段000地號  18 土地 桃園市○○區○○段000地號  19 土地 桃園市○○區○○段000地號  20 土地 桃園市○○區○○段000地號  21 建號 桃園市○○區○○段000○號  22 建號 桃園市○○區○○段000○號